【裁判字號】    91,上易,2257
【裁判日期】    920409
【裁判案由】    贓物
【裁判全文】
臺灣高等法院臺中分院刑事判決                  九十一年度上易字第二二五七號
    上  訴  人
    即  被  告  丁○○
    選任辯護人  洪松林
右上訴人因贓物案件，不服臺灣臺中地方法院九十一年度易字第一一五九號中華民國
九十一年八月二十二日第一審判決（起訴案號：臺灣臺中地方法院檢察署九十年度偵
字第一六七六五號），提起上訴，本院判決如左：
      主  文
上訴駁回。
      事  實
一、丁○○原在台中市○○路○段五三七之一號經營佶達中古汽車材料行，明知乙○○於民國（下同）八十八年二月七日，以吊車拖吊至該汽車材料行，因發生車禍
    撞損之車號ＱＭ－一四六七號自小客車，並無來源資料或報廢證明，係來路不明
    之贓物（該ＱＭ－一四六七號自小客車為丙○○所有，於八十七年底交由乙○○
    修理，後經乙○○變易持有狀態為不法所有狀態予以侵占），仍連同另輛車號Ｏ
    Ｊ－六三六八號之報廢車，以新台幣七萬元（下同）之代價，向乙○○（原名胡
    錦明，於八十六年七月二十三日改名為乙○○，經台灣台中地方法院檢察署分案
    偵查發布通緝中）買受，並拆卸材料零件出售。嗣因丙○○遍尋該自小客車無著
    ，始於八十八年一月二十四日報警，為警於九十年七月十一日，因丁○○另涉公
    共危險案件（現由本院另案審理中）循線在上址佶達中古汽車材料行查獲，扣得
    焊截下之車身號碼鐵牌２Ｇ４ＷＢ５２Ｍ３Ｓ0000000號一片。
二、案經內政部警政署刑事警察局報請台灣台中地方法院檢察署檢察官偵查起訴。
      理  由
一、訊據上訴人即被告丁○○（下稱被告）固坦承買受ＱＭ－一四六七號小客車，惟
    否認故買贓物犯行，辯稱：伊以一般市價七萬元向乙○○訂約買受該ＱＭ－一四
    六七號自小客車，有要求乙○○提出來源資料或報廢證明，乙○○說要拿給伊，
    後來沒拿來，伊不知該自小客車係贓物，苟若伊知悉所買受者係贓車，於拆解完
    即可將被查獲之車上鐵牌丟棄云云。惟查，該ＱＭ－一四六七號自小客車，係丙○○所有，因發生車禍撞損而交由乙○○修理，後經乙○○變易持有狀態為不法
    所有狀態予以侵占，屬於贓物等情，業經被害人丙○○於警訊及偵查中指述綦詳
    （見偵查卷第二十二、六十四頁），並有車籍作業系統查詢認可資料在卷可稽（
    見偵查卷第四十五頁）。被告自承經營佶達中古汽車材料行已達五、六年，自知
    自小客車須來源證明始得辦理過戶，報廢車輛亦應有報廢證明，而被告向乙○○
    購買該ＱＭ－一四六七號自小客車，既未取得來源資料或報廢證明，復於購得後
    即未待乙○○補提出車籍合法來源，即逕行拆卸材料零件出售；況且，被告與乙○○所訂立之汽車買賣契約，其上載明賣方車主為「丙○○」，乙○○為代售者
    （見偵查卷第四十九頁），被告自可循此向車主丙○○查證，其買受之汽車是否
    由乙○○合法代理銷售；本件贓物之由警方查獲，又係被告因另涉公共危險刑案
    （本院九十二年度交上訴字第一０九號），為警查覺被告於該案駕駛之汽車車牌
    與監理機關登記之車體車牌號碼不符，始前往其所經營佶達中古汽車材料行查獲
    ，經本院調閱該案卷可參，故依上所述，被告焉會無贓物認識，顯見被告所辯無
    非飾卸之詞，不足採信。此外，復有該自小客車車身號碼鐵牌２Ｇ４ＷＢ５２Ｍ
    ３Ｓ0000000號一片扣案及買賣合約書影本一份附卷足憑，事證明確，被
    告所否認與辯解，委無可採，其犯行已堪認定。至於被告之選任辯護人聲請本院
    傳喚乙○○作證，經按址傳喚未能到庭，因乙○○已經台灣台中地方法院檢察署
    發佈通緝，有本院被告全國前案紀錄表在卷可稽（見本院卷第三十三頁），可見
    該證人已行方不明，況本件事證已明，爰無再予傳喚之必要；又被告之選任辯護
    人聲請本院鑑定被告買受本案汽車中古車之行情，惟該車既已經被告將零件拆解
    販售，無回復於八十八年二月七日買受當時之車況，此部分證據之調查顯有困難
    ，且被告亦供承其係將系爭車輛拆解零件出售，故本件與該車之現值為何，尚無
    相當關連，所請送鑑定乙節即無准許必要，亦附予敘明。
二、核被告所為，係犯刑法第三百四十九條第二項之故買贓物罪。原審依據上述理由
    ，適用刑法第二條第一項前段、第三百四十九條第二項、第四十一條第一項前段
    、罰金罰鍰提高標準條例第一條前段、第二條，並審酌被告犯罪動機、目的、手
    段、所生危害及犯罪後態度等一切情狀，處以如主文所示之刑，並諭知易科罰金
    之折算標準。又說明被告行為後，刑法第四十一條業經立法院通過修正為犯最重
    本刑為五年以下有期徒刑以下之刑之罪，而受六個月以下有期徒刑或拘役之宣告
    ，因身體、教育、職業、家庭之關係或其他正當事由，執行顯有困難者，得以一
    元以上三元以下折算一日，易科罰金。但確因不執行所宣告之刑，難收矯正之效
    ，或難以維持法秩序者，不在此限（另增訂第二項，併合處罰之數罪，均有前項
    情形，其應執行之刑逾六月者，亦同），並經總統於九十年一月十日公布，同年
    月十二日生效，本件自應適用修正公布生效之新法諭知易科罰金之折算標準。經
    核其認事用法俱無不合，量刑亦稱允適，被告提起上訴猶執陳詞否認犯罪，非有
    理由，應予駁回。
據上論斷，應依刑事訴訟法第三百六十八條，判決如主文。
本案經檢察官甲○○到庭執行職務。
中      華      民      國    九十二    年      四      月      九      日
                                    臺灣高等法院臺中分院刑事第七庭
                                          審判長法  官  林  榮  龍
                                                法  官  黃  日  隆
                                                法  官  江  錫  麟
右正本證明與原本無異。
不得上訴。
                                                書記官  陳  振  海
中    華      民      國      九十二   年       四      月     十     日
附錄論罪科刑法條：
刑法第三百四十九條第二項：
搬運、寄藏、故買贓物或為牙保者，處五年以下有期徒刑、拘役或科或併科一千元以
下罰金。                                                                Ｉ


司法院資訊處製作；財團法人民間司法改革基金會備份。
